【裁判字號】    94,訴,3952
【裁判日期】    950126
【裁判案由】    違反槍砲彈藥刀械管制條例
【裁判全文】
臺灣臺中地方法院刑事判決              94年度訴字第3952號
公  訴  人  臺灣臺中地方法院檢察署檢察官
被      告  甲○○
                    （
指定辯護人  本院公設辯護人  乙○○
上列被告因違反槍砲彈藥刀械管制條例案件，經檢察官提起公訴
（九十四年度偵字第一八○三五號），本院判決如下：
    主    文
甲○○未經許可，持有手槍，累犯，處有期徒刑伍年陸月，併科
罰金新臺幣拾伍萬元，罰金如易服勞役，以新臺幣玖佰元即銀元
佰元折算壹日。
仿美國SMITH&WESSON廠口徑0.357吋制式轉輪手槍製造之仿造槍
壹枝（槍枝管制編號0000000000號）、制式子彈拾
壹顆、改造子彈貳顆，均沒收。
    犯罪事實
一、甲○○於民國九十四年十一月一日下午某時，因真實姓名年
    籍均不詳而綽號「阿貓」之成年男子，積欠其借款新臺幣（
    下同）八千五百元左右，竟在其位於臺中市○區○○街十八
    巷十六之二號住處附近，基於非法持有具殺傷力手槍、子彈
    之犯意，收受「阿貓」所交付之具殺傷力仿美國SMITH&WE
    SSON廠口徑0.357吋制式轉輪手槍製造之仿造槍一枝（槍枝
    管制編號0000000000號）、制式子彈三十六顆、
    改造子彈三顆，以作為其債權之擔保，而未經取可，非法持
    有上開具殺傷力之手槍一枝、制式子彈三十六顆、改造子彈
    三顆。嗣於九十四年十一月二日凌晨二時三十分許，甲○○
    攜帶上開手槍一枝、制式子彈十一顆，騎乘車牌號碼EDE-06
    0號機車，行經臺中市○區○○路一六七號前，因違規於行
    進間使用行動電話，遭警攔檢盤查時，當場扣得上開手槍一
    枝（槍枝管制編號0000000000號）、制式子彈十
    一顆，並得甲○○之同意，於同日凌晨四時三十分許，帶同
    警方至其上址住處，扣得具有殺傷力之制式子彈二十五顆、
    改造子彈三顆及不具殺傷力之制式子彈彈殼一顆。
二、案經臺中市警察局移送臺灣臺中地方法院檢察署檢察官偵查
    起訴。
    理  由
一、訊據被告甲○○固坦承其於上開時、地持有扣案之手槍、子
    彈等情不諱，惟辯稱：扣案之手槍是仿製的，不是制式手槍
    云云。然查，扣案之手槍、子彈，經送請內政部警政署刑事
    警察局以性能檢驗法、試射法、比對顯微鏡比對法鑑定結果
    ，認送鑑制式轉輪手槍一枝（槍枝管制編號0000000
    000號），係仿美國SMITH&WESSON廠口徑0.357吋制式轉
    輪手槍製造之仿造槍，機械性能良好，可擊發口徑0.38吋（
    或0.357吋）制式子彈，認具殺傷力，而送鑑制式子彈三十
    六顆，經試射五顆，認均係口徑0.357吋制式（十四顆）及
    0.38吋（二十二顆）之制式子彈，均具殺傷力，另送鑑之改
    造子彈三顆，認均係土造子彈（具直徑約9mm之金屬彈頭）
    ，採樣一顆試射，可擊發，認具殺傷力等情，有內政部警政
    署刑事警察局九十四年十一月二十一日刑鑑字第○九四○一
    六八七二七號鑑驗通知書一紙附卷可稽，且上開手槍一枝，
    經本院再送請內政部鑑定結果，亦認為係屬槍砲彈藥刀械管
    制條例第四條、第七條所稱之手槍一節，有內政部函一份存
    卷可佐；再者，所謂制式手槍，係指各國合法武（兵）器工
    廠，為殺敵、獵物、攻擊、防禦等目的所生產製造之各類槍
    械（參內政部警政署八十五年十二月二十七日（85）刑鑑字
    第七八○一九號函），是其製造之目的即已具有殺傷力為前
    提，且制式手槍，在各國兵工廠製造完成後，必先經試射之
    程序，確認其具有殺傷力後，方能出廠，是市面上制式手槍
    ，只要構造、零件完整，應即堪認定為具有殺傷力，而本案
    扣案之手槍一枝，構造、零件完好無缺，認具有殺傷力，且
    經內政部上開二次鑑定結果，均認為係屬於制式手槍，故扣
    案之手槍一枝，為槍砲彈藥刀械管制條例第七條所指之槍枝
    ，應屬無疑，是被告上開所辯，核無可採。綜上，本案事證
    明確，被告上開犯行堪可認定。
二、本案被告為借款質押擔保之目的，而收受上開制式手槍，並
    將之置於自己實力支配之下，其既非受他人委託而代為保管
    ，核與寄藏手槍情形不同，應屬單純持有。是核被告所為，
    係犯槍砲彈藥刀械管制條例第七條第四項之未經許可持有手
    槍罪、同條例第十二條第四項之未經許可持有子彈罪。被告
    同時未經許可，持有制式手槍及制式子彈、改造子彈，顯係
    一行為觸犯數罪名，為想像競合犯，依刑法第五十五條規定
    從一重之未經許可，持有手槍罪處斷。又被告前於八十七年
    間因懲治盜匪條例、竊盜案件，經本院以八十六年度少訴字
    第九八號分別判處有期徒刑六年、四月，定應執行刑為有期
    徒刑六年二月，而經提起上訴後，於八十七年四月九日撤回
    上訴而確定，嗣入監服刑後，於八十九年七月二十六日假釋
    付保護管束，於九十二年九月二十四日假釋期滿未經撤銷假
    釋，其未執行之刑，以已執行論而執行完畢之事實，有臺灣
    高等法院被告前案紀錄表、刑案資料查註紀錄表各一份存卷
    可憑，其受有期徒刑之執行完畢後，五年以內再犯有期徒刑
    以上之罪，為累犯，應依法加重其刑。爰審酌被告無視法律
    之禁止，無故持有上開制式手槍、制式子彈、改造子彈，未
    繳交治安機關，危害社會治安甚鉅，惟念及其持有本案槍、
    彈之時間尚短，並未造成實害，且犯罪後顯有認錯悔過之意
    ，態度良好等一切情狀，量處如主文所示之刑，並就罰金部
    分諭知易服勞役之折算標準，以示懲儆。
三、扣案之仿美國SMITH&WESSON廠口徑0.357吋制式轉輪手槍製
    造之仿造槍一支（槍枝管制編號0000000000號）
    、制式子彈三十一顆（不含試射之五顆）、改造子彈二顆（
    不含試射一顆），依槍砲彈藥刀械管制條例第七條、第十二
    條之規定，未經許可，均不得製造、販賣、運輸、轉讓、出
    租、出借、持有、寄藏、陳列，係屬違禁物，自應依刑法第
    三十八條第一項第一款宣告沒收。至於試射之制式子彈五顆
    ，改造子彈一顆，因囑託內政部警政署刑事警察局鑑驗試射
    擊發，而不再具有殺傷力，即失其違禁物之性質，自無庸為
    沒收之諭知；另本案扣得之制式子彈彈殼一顆，經內政部警
    政署刑事警察局鑑定結果，認係已擊發之口徑0.38吋制式彈
    殼等情，有該局九十四年十一月二十一日刑鑑字第○九四○
    一六八七二七號槍彈鑑定書一份在卷可參，可見該制式子彈
    彈殼應不具殺傷力，而單純持有之並不構成犯罪，爰不為沒
    收之諭知，附此敘明。
據上論斷，應依刑事訴訟法第二百九十九條第一項前段，槍砲彈
藥刀械管制條例第七條第四項、第十二條第四項，刑法第十一條
前段、第五十五條、第四十二條第二項、第三十八條第一項第一
款，罰金罰鍰提高標準條例第二條，判決如主文。
中    華    民    國    95    年    1     月    26    日
                  刑事第一庭  審判長法  官  李平勳
                                    法  官  許惠瑜
                                    法  官  周瑞芬
上正本證明與原本無異。
如不服本判決，應於送達後十日內向本院提出上訴狀（須附繕本
），上訴於臺灣高等法院臺中分院。
                                    書記官  何俞瑩
中    華    民    國    95    年    1     月    26    日
附錄本案論罪科刑法條
槍砲彈藥刀械管制條例第七條：
  未經許可，製造、販賣或運輸火砲、肩射武器、機關槍、衝鋒
  槍、卡柄槍、自動步槍、普通步槍、馬槍、手槍或各類砲彈、
  炸彈、爆裂物者，處死刑、無期徒刑或七年以上有期徒刑；處
  徒刑者，併科新臺幣三千萬元以下罰金。
  未經許可，轉讓、出租或出借前項所列槍砲、彈藥者，處無期
  徒刑或五年以上有期徒刑，併科新臺幣一千萬元以下罰金。
  意圖供自己或他人犯罪之用，而犯前二項之罪者，處死刑或無
  期徒刑；處徒刑者，併科新臺幣五千萬元以下罰金。
  未經許可，持有、寄藏或意圖販賣而陳列第一項所列槍砲、彈
  藥者，處五年以上有期徒刑，併科新臺幣一千萬元以下罰金。
  第一項至第三項之未遂犯罰之。
槍砲彈藥刀械管制條例第十二條：
  未經許可，製造、販賣或運輸子彈者，處一年以上七年以下有
  期徒刑，併科新臺幣五百萬元以下罰金。
  未經許可，轉讓、出租或出借子彈者，處六月以上五年以下有
  期徒刑，併科新臺幣三百萬元以下罰金。
  意圖供自己或他人犯罪之用，而犯前二項之罪者，處三年以上
  十年以下有期徒刑，併科新臺幣七百萬元以下罰金。
  未經許可，持有、寄藏或意圖販賣而陳列子彈者，處五年以下
  有期徒刑，併科新臺幣三百萬元以下罰金。
  第一項至第三項之未遂犯罰之。


司法院資訊處製作；財團法人民間司法改革基金會備份。
